臺灣臺北地方法院民事裁定
110年度抗字第435號
抗  告  人  展雲事業股份有限公司

法定代理人  鍾克信
相  對  人  范月秋
上列當事人間聲請本票裁定事件，抗告人對於民國110年10月28
日本院司法事務官所為110年度司票字第17204號裁定提起抗告，
本院裁定如下：
    主  文
抗告駁回。
抗告程序費用新臺幣壹仟元由抗告人負擔。
    理  由
一、按執票人向本票發票人行使追索權時，得聲請法院裁定後強
    制執行，票據法第123條定有明文。又本票執票人依前開規
    定，聲請法院裁定許可對發票人強制執行，性質上係屬非訟
    事件，此項聲請之裁定及抗告法院之裁定，僅依非訟事件程
    序以審查強制執行許可與否，並無確定實體上法律關係存否
    之效力，如發票人就票據債務存否有所爭執，應由發票人另
    提起確認之訴，以資解決（最高法院56年台抗字第714號、5
    7年台抗字第76號裁判意旨可資參照)。另免除作成拒絕證書
    之本票，執票人聲請裁定准予強制執行時，毋庸提出已為付
    款提示之證據，票據債務人如主張本票未經執票人提示，依
    票據法第124條準用同法第95條但書之規定，應由其負舉證
    之責（最高法院72年度台上字第598號、84年台抗字第22號
    判決意旨參照)。
二、相對人聲請意旨略以：相對人執有抗告人簽發如附表所示之
    本票2紙（下合稱系爭本票），付款地未載，利息未約定，
    並免除作成拒絕證書，詎經提示後均未獲付款，爰聲請裁定
    就票面金額准許強制執行等語，並提出系爭本票2紙（見原
    審卷第9頁至第11頁）。原裁定就相對人提出之系爭本票形
    式上審查，認其已具備本票各項應記載事項，符合票據法第
    120條規定，屬有效之本票，乃依同法第123條之規定，而為
    准予強制執行之裁定，經核於法並無不合。
三、抗告人不服原裁定，提起本件抗告，其抗告意旨略以：抗告
    人從未簽發系爭本票，更未曾接獲相對人為付款之提示，依
    票據法第124條準用第69條第1項規定，相對人提起本件聲請
    ，於法未合，原裁定應予廢棄等語。經查，系爭本票既載明
    免除作成拒絕證書，則相對人聲請裁定准予強制執行時，自
    毋庸提出已為付款提示之證據，抗告人抗辯相對人未為提示
    ，自應由抗告人負舉證之責，惟抗告人並未舉證以實其說，
    僅空言指摘相對人未提示系爭本票，是抗告人此部分之抗辯
    並無足採；至抗告人另辯稱其從未簽發系爭本票云云，核屬
    實體票據債務存否之爭執，並非本件非訟程序所得審究，抗
    告人應另行提起確認之訴以資救濟。從而，抗告意旨指摘原
    裁定不當，求予廢棄，為無理由，應予駁回。
四、據上論結，本件抗告為無理由，依非訟事件法第21條第2項、第46條，民事訴訟法第495條之1第1項、第449條第1項、第95條、第78條，裁定如主文。
中　　華　　民　　國　　110 　年　　12　　月　   8　　日
                 民事第五庭審判長法  官  匡  偉   
　　　　　　　　　               法  官  楊承翰
　　　　　　　　　               法　官  王唯怡
以上正本係照原本作成。
本裁定不得再抗告。　
中　　華　　民　　國　　110 　年　　12　　月　   8　　日
                                 書記官  鞠云彬


附表：
編 發票日   票面金額 到期日 票據號碼 號  (新臺幣)   1 110年7月23日 14萬6,000元 110年9月18日 CH0000000 2 110年7月23日 102萬2,000元 110年9月28日 CH0000000